【裁判字號】    88,交上易,2556
【裁判日期】    890316
【裁判案由】    過失傷害
【裁判全文】
臺灣高等法院臺中分院刑事判決                八十八年度交上易字第二五五六號
    上  訴  人  臺灣臺中地方法院檢察署檢察官
    上  訴  人
    即  被  告  丁○○
    選任辯護人  羅豐胤
    選任辯護人  黃幼蘭
右上訴人因被告過失傷害案件，不服臺灣台中地方法院八十八年度交易字第四八六號
中華民國八十八年九月一日第一審判決（起訴案號：臺灣台中地方法院檢察署八十八
年度偵字第一五四八九號），提起上訴，本院判決如左：
      主  文
上訴駁回。
      事  實
一、丁○○於民國八十七年十二月二十九日下午一時許，駕駛車牌號碼ＬＴ－一七０
    ０號之自用小客車，沿台中縣東勢鎮○○里○○街往東勢林場方向行駛，途經第
    六橫街七十巷與中新街西新巷之交岔路口時，理應注意車輛行駛時，駕駛人應注
    意車前狀況，隨時採取必要之安全措施。而依當時情況視距良好、路面乾燥、無
    障礙物，又無不能注意之情形，竟疏未注意，仍冒然前進。適有甲○○騎乘車牌
    號碼ＩＩＣ－六七一號機車，沿文新街由卓蘭往谷關方向行進，已穿越上開路口
    中心線時，為丁○○所駕駛汽車之車前保險桿撞擊機車右後方，致甲○○人車倒
    地，吳素真受有右側臀部挫傷合併瘀腫、右肩部挫傷合併肌腱炎及右側恥骨骨折
    等傷害。丁○○並於肇事後犯罪被發覺前，向到場處理車禍之台中縣警察局東勢
    分局東勢派出所員警乙○○自首而接受裁判。
二、案經甲○○訴由台中縣警察局東勢分局報告臺灣台中地方法院檢察署檢察官偵查
    起訴。
    理  由
一、訊據被告丁○○對於在右開時、地與告訴人吳素真發生車禍肇事致受傷之事實固
    坦承不諱，惟辯稱：伊當時行向係綠燈直行，告訴人是闖紅燈，伊是剛起步過斑
    馬線，對方闖紅燈而撞上伊車，伊無過失云云。然查被告右揭駕車肇事之事實，
    業據告訴人吳素真於警、偵訊及本院審理中指訴甚詳，並有現場照片五張、台中
    縣警察局道路交通事故調查報告表暨肇事現場圖一份及告訴人受傷之診斷證明書
    七紙附卷可稽。按汽車行駛時，駕駛人應注意車前狀況，並隨時採取必要之安全
    措施，道路交通安全規則第九十四條第三項定有明文。被告駕車自應注意上述道
    路交通安全規則之規定，且依當時情形，客觀上並無不能注意之情形，詎其竟疏
    未注意，以致肇事，致人受傷，被告顯有過失。被告雖辯稱：伊當時行向係綠燈
    ，對方是紅燈，伊是剛過斑馬線，對方闖紅燈而撞上伊車云云。然此為告訴人否
    認有闖紅燈之情事，被告雖提出照片二紙為證，然該二紙照片僅能證明肇事地點
    有裝設紅綠燈之號誌，被告雖舉證人陳玉盞到庭證述被告當時之行向為綠燈，然
    證人陳玉盞與被告係朋友關係，且證人陳玉盞當時係坐於被告車之右座，係使用
    被告車輛之人，其證詞難免偏頗，而證人即到場處理之警員乙○○到庭證稱：其
    製作告訴人之筆錄時，有問其案發當時之號誌為何，告訴人表示沒有注意看等語
    。惟經查告訴人之警訊筆錄並無上述證人乙○○所稱之問話與答話，此有該警訊
    筆錄可稽，從而上開證人之證詞尚不得為被告有利或告訴人有闖紅燈之認定，況
    且雙方各執一詞均稱自己係綠燈行駛，此外復無其他證據憑以證明何者闖紅燈。
    而依卷附肇事現場圖及現場照片所示，告訴人機車已過道路中心線，其機車右後
    方遭撞後刮地痕達十點九公尺，被告車則剛過斑馬線，告訴人機車則倒於被告車
    右前方等情，可知本件應係被告所駕駛汽車之車前保險桿撞擊告訴人機車右後方
    ，致被害人車倒地，而非告訴人車主動撞上被告車，且告訴人之機車被撞後向左
    拖行十點九公尺後始停於路邊，足見被告撞擊之力量甚大，應非被告所稱剛起步
    所致，被告行至交岔口竟疏未注意車前狀況而肇事，已甚為明顯，被告前開所辯
    ，顯係卸責之詞，洵無足採。是告訴人因本件車禍受傷，與被告之過失行為間，
    具有相當因果關係。從而，本件事證明確，被告犯行應堪認定。至於被告聲請本
    院再將本件送請台灣省車輛行車事故覆議鑑定委員會鑑定何方當事人闖紅燈，惟
    本院前將本案送請台中縣區車輛行車事故鑑定委員會鑑定結果，以闖紅燈者為肇
    事原因，然本件既無法確切認定何者闖紅燈，已如前述，則本件自無再送請覆議
    之必要，併此敘明。
二、核被告所為，係犯刑法第二百八十四條第一項前段之過失傷害罪。又被告於犯罪
    後，即於該管公務員發覺前，向台中縣警察局東勢分局東勢派出所警員乙○○自
    首，業據被告於偵查中陳明，並經證人乙○○到庭證述屬實，應依刑法第六十二
    條前段之規定減輕其刑。原審認被告罪證明確，適用刑法第二百八十四條第一項
    前段、第六十二條前段、第四十一條、罰金罰鍰提高標準條例第一條前段、第二
    條之規定，並審酌被告之品行、犯罪之過失程度、所生危害及犯罪後之態度等一
    切情狀，量處有期徒刑三月，並諭知易科罰金之折算標準，認事用法，均無不合
    ，量刑亦屬妥適。被告上訴猶執陳詞否認犯罪，及檢察官上訴認原審量刑過輕，
    而指摘原判決不當，均無理由，應予駁回。又被告至目前為止尚未與告訴人達成
    和解，賠償告訴人所受之損害，爰不予宣告緩刑，併此敘明。
三、據上論斷，應依刑事訴訟法第三百六十八條，判決如主文。
本案經檢察官丙○○到庭執行職務。
中      華      民      國    八十九    年      三      月     十六     日
                                  臺灣高等法院臺中分院刑事第七庭
                                        審判長法  官  劉  連  星
                                              法  官  江  錫  麟
                                              法  官  林  秋  華
右正本證明與原本無異。
不得上訴。
                                              書記官  阮  正  枝
中      華      民      國    八十九     年      三       月    二十    日
附錄本案論罪科刑法條全文
刑法第二百八十四條第一項：因過失傷害人者，處六月以下有期徒刑，拘役或五百元
                          以下罰金，致重傷者，處一年以下有期徒刑，拘役或五
                          百元以下罰金。
                                                                        Ｏ


司法院資訊處製作；財團法人民間司法改革基金會備份。
